# 公司业务停顿 22 年，本年大幅亏损，递延所得税资产是否全额冲回

提问人：vivienne007 时间：2020-01-05 19:28:13
请问，融资租赁公司连续两年每年只有 2 份新签合同，依靠 2017 年以前年度存量合同生存，有大额逾期款项没有收回，本年计提大幅减值后，第一年出现亏损，留存收益由正转负数，本年不缴纳企业所得税，能否对本年坏账不计提递延所得税资产，那么以前年度坏账计提的递延所得税资产是否可以不冲回，仅不提本年的。
另外，审计意见类型，是否需要出具专门的事项段说明业务情况和长期应收款逾期情况，由于母公司有后续资金投入，是否能说明持续经营不存在问题呢。
谢谢！

回答人：chenyiwei
如果预计未来期间不能产生足够的应纳税所得额，或者无法确定未来期间能否产生足够多的应纳税所得额，则不再确认新的递延所得税资产（不论是以何种名义），并将期初已确认的递延所得税资产全部冲回处理。
审计意见类型，从你说的情况看，至少应考虑就与持续经营相关的重大不确定性事项在报告中增设相应部分（取决于报表附注中的披露是否充分），并考虑母公司提供财务支持的意愿和实际能力、具体的方式和计划等。